【裁判字號】    97,易,2558
【裁判日期】    970930
【裁判案由】    商標法
【裁判全文】
臺灣板橋地方法院刑事判決              97年度易字第2558號
公  訴  人  臺灣板橋地方法院檢察署檢察官
被      告  甲○○
上列被告因商標法案件，經檢察官提起公訴（97年度偵字第1945
9 號），被告於本院準備程序進行中，就被訴之事實為有罪之陳
述，經告知其簡式審判程序之旨，並聽取當事人之意見後，裁定
進行簡式審判程序，判決如下：
    主    文
甲○○明知為未得商標權人同意，於同一商品，使用相同之註冊
商標之商品而販賣，處有期徒刑月，如易科罰金，以新臺幣壹
仟元折算壹日。緩刑貳年。
扣案如附表二所示之仿冒商品共計佰壹拾壹件，均沒收。
    事    實
一、甲○○係址設臺北縣板橋市○○路○ 段240 巷49號1 樓「藍
    色蜻蜓親子創意有限公司」之負責人，明知如附表一所示之
    「HELLO KITTY 」及其圖示、「MY MELODY 」及其圖示、「
    CHARMMY KITTY 」及其圖示、「babycinnamon」及其圖示等
    文字及圖樣，均係著名商標，併經日商三麗鷗股份有限公司
    （下稱三麗鷗公司）向我國經濟部中央標準局（現已改制為
    經濟部智慧財產局）申請註冊登記獲准，取得商標專用權，
    指定使用於如附表一之專用商品欄所示商品，現仍於商標專
    用期間內，未得上開商標權人同意，不得於同一商品使用相
    同之註冊商標（詳細之商標文字及其圖示、商標專用權人、
    商標註冊號數、商標專用期間等均如附表一所示）；詎竟基
    於販賣仿冒商標商品之犯意，於不詳時間，在臺北市後火車
    站附近商店騎樓下，向真實姓名年籍均不詳之成年女子，以
    每件仿冒商標商品新臺幣（下同）20元至120 元不等之價格
    購入如附表二所示之仿冒商標商品後，即自民國96年8 、9
    月間某日起，在網路家庭國際資訊股份有限公司之「PChome
    Online商店街」（網址為http:// store.pchome.com.tw/）
    網站，開設網路商店「藍色蜻蜓創意館」，刊登上開仿冒商
    標商品照片廣告之方式，並以每件約33元至288 元不等之價
    格，販售上開仿冒商標商品予上網瀏覽之不特定人，俟買受
    者下標並將款項匯入甲○○在上海商業儲蓄銀行（下稱上海
    商銀）所申請使用之帳號00000000000000、戶名藍色蜻蜓親
    子創意有限公司之帳戶後，即將買受者所購買仿冒商標商品
    ，依買受者指示之地點郵寄予買受者，甲○○以此方式販賣
    如附表二所示之仿冒商標商品，並藉此牟利；嗣因內政部警
    政署保安警察第二總隊第一大隊第一中隊員警於前述網站瀏
    覽時，發現甲○○刊登販賣上開仿冒商標商品之訊息，並以
    前揭方式購得仿冒商標商品「HELLO KITTY 」卡通兒童防水
    的圍裙袖套1 件，經送請商標專用權人鑑定後確認為仿冒品
    ，乃於97年6 月9 日13時50分許，持本院核發之搜索票前往
    甲○○前址「藍色蜻蜓親子創意有限公司」搜索，且扣得如
    附表二所示之仿冒商標商品，查悉上情。
二、案經三麗鷗公司訴由內政部警政署保安警察第二總隊第一大
    隊第一中隊報告臺灣板橋地方法院檢察署檢察官偵查後起訴
    。
    理    由
一、認定事實所憑之證據及理由：
    訊據被告甲○○對於上揭犯罪事實於本院審理中坦承不諱，
    並經告訴代理人乙○○於警詢中指述：扣案商品欠缺三麗鷗
    公司之吊牌標示、授權標示、防仿冒標籤及商品條碼，明顯
    係屬仿冒商品等語綦詳；此外，復有經濟部中央標準局商標
    註冊證4 份、中華民國商標註冊證1 份、經濟部智慧財產局
    商標資料檢索服務查詢資料3 份、鑑視證明、鑑視結果、上
    海商銀存摺影本、PChome Online 開店服務租用合約書、PC
    ho me Online商店街網站網頁資料、臺灣郵政WebATM轉帳明
    細表、YAHOO!奇摩電子信箱資料及現場照片4 幀等在卷為憑
    ；復有如附表二所示仿冒商標商品扣案可佐，足徵被告前開
    自白應與事實相符，可以採信，本件事證明確，被告犯行堪
    以認定。
二、應適用之法律及科刑審酌事由：
(一)、核被告甲○○所為，係犯商標法第82條之販賣仿冒商標商品
    罪；按刑事法若干犯罪行為態樣，本質上原具有反覆、延續
    實行之特徵，立法時既予特別歸類，定為犯罪構成要件之行
    為要素，則行為人基於概括之犯意，在密切接近之一定時、
    地持續實行之複次行為，倘依社會通念，於客觀上認為符合
    一個反覆、延續性之行為觀念者，於刑法評價上，即應僅成
    立一罪，學理上所稱「集合犯」之職業性、營業性或收集性
    等具有重複特質之犯罪均屬之，例如經營、從事業務、收集
    、販賣、製造、散布等行為概念者是（最高法院95年度臺上
    字第1079號判決意旨參照）；據此，本件被告自96年8 、9
    月間某日起至97年6 月9 日為警查獲時止，販賣仿冒商標商
    品之行為，係屬「集合犯」，為包括一罪，應僅成立一罪。
    至其販賣仿冒商標商品前之陳列行為（即被告利用電腦連接
    網際網路至PChome商店街網站，刊登上開仿冒商標商品之販
    賣訊息及圖示），應為其後販賣之高度行為所吸收，不另論
    罪。
(二)、爰審酌被告販賣仿冒商標商品之行為，非但造成商標權人蒙
    受銷售損失，亦使民眾對商品價值判斷形成混淆，令商標權
    人合法商品之信譽與品質遭受質疑，進而國家國際形象受損
    ，暨斟酌被告素行、犯罪之動機、目的、手段，犯罪後態度
    等一切情狀，量處如主文所示之刑，並諭知如易科罰金之折
    算標準，以資懲儆；末查，被告未曾因故意犯罪受有期徒刑
    以上刑之宣告，有臺灣高等法院被告前案紀錄表附卷可按，
    其且已與告訴人達成和解，並簽具切結書表明不再違反商標
    法，此有和解契約書、切結書各1 份在卷可參（見偵查卷第
    92至94頁），顯見被告犯後甚有悔意，告訴人並於刑事陳報
    狀中載明被告已支付和解金3 萬元整，履行和解契約完畢，
    告訴人同意不再追究被告之刑事責任等語在卷，是本院認被
    告經此教訓應知所警惕，而無再犯之虞，前開對之所宣告之
    刑，以暫不執行為適當，爰併依刑法第74條第1 項第1 款之
    規定宣告緩刑2 年，以勵自新。
(三)、至扣案如附表二所示之仿冒商標商品，係被告犯商標法第82
    條之罪所販賣之商品，不問屬於其所有與否，均應依同法第
    83條之規定，宣告沒收之。
據上論斷，應依刑事訴訟法第273 條之1 第1 項、第299 條第1
項前段、商標法第82條、第83條，刑法第11條前段、第41條第1
項前段、第74條第1項第1款，判決如主文。
本案經檢察官郭季青到庭執行職務。
中    華    民    國    97    年     9    月     30   日
                  刑事第十七庭法  官  陳明偉
附表一：
┌────┬─────────┬──────┬────────┬─────────┐
│專用權人│商 標 圖 樣       │註冊號數    │專  用  商  品  │專用期間          │
├────┼─────────┼──────┼────────┼─────────┤
│日商三麗│「HELLO KITTY 」及│第00000000號│衣服、內衣、雨衣│自82年2月16日起至 │
│鷗股份有│其圖示            │            │、內褲、童裝等商│102年2月15日止    │
│限公司  │                  │            │品              │                  │
├────┼─────────┼──────┼────────┼─────────┤
│同上    │同上              │第00000000號│毛巾、浴巾、手帕│自69年12月16日起至│
│        │                  │            │、圍裙等商品    │99年11月15日止    │
├────┼─────────┼──────┼────────┼─────────┤
│同上    │同上              │第143937號  │各種保溫鍋、彩色│自89年11月16日起至│
│        │                  │            │鍋、杯、壺等廚房│99年11月15日止    │
│        │                  │            │用具及匙、刀、叉│                  │
│        │                  │            │、盤等餐食用具  │                  │
├────┼─────────┼──────┼────────┼─────────┤
│同上    │同上              │第142714號  │各種書包、手提箱│自89年11月1日起至 │
│        │                  │            │袋、旅行袋、皮夾│99年10月31日止    │
│        │                  │            │等商品          │                  │
├────┼─────────┼──────┼────────┼─────────┤
│同上    │「MY MELODY」及其 │第143671號  │毛巾、浴巾、餐巾│自69年11月16日起至│
│        │圖示              │            │、圍裙、頭巾等商│99年11月15日止    │
│        │                  │            │品              │                  │
├────┼─────────┼──────┼────────┼─────────┤
│同上    │「CHARMMY KITTY」 │第00000000號│衣服、洋裝、外套│自94年7月1日起至  │
│        │及其圖示          │            │、圍裙、童裝等商│104年6月30日止    │
│        │                  │            │品              │                  │
├────┼─────────┼──────┼────────┼─────────┤
│同上    │「babycinnamon」及│第00000000號│衣服、外套、圍裙│自92年12月1日起至 │
│        │其圖示            │            │、帽子、童裝等商│102年11月30日止   │
│        │                  │            │品              │                  │
└────┴─────────┴──────┴────────┴─────────┘
附表二：                        （單位：數量-件）
┌──┬────────────────┬──┐
│編號│扣案物名稱                      │數量│
├──┼────────────────┼──┤
│  1 │仿冒「HELLO KITTY」童裝上衣     │ 160│
├──┼────────────────┼──┤
│  2 │仿冒「HELLO KITTY」圍裙         │  21│
├──┼────────────────┼──┤
│  3 │仿冒「HELLO KITTY」雨衣         │  14│
├──┼────────────────┼──┤
│  4 │仿冒「HELLO KITTY」內褲         │  54│
├──┼────────────────┼──┤
│  5 │仿冒「HELLO KITTY」手底模型鍋   │   2│
├──┼────────────────┼──┤
│  6 │仿冒「HELLO KITTY」手提包（小） │   4│
├──┼────────────────┼──┤
│  7 │仿冒「HELLO KITTY」後背包（小） │   4│
├──┼────────────────┼──┤
│  8 │仿冒「HELLO KITTY」側背包       │   4│
├──┼────────────────┼──┤
│  9 │仿冒「MY MELODY」圍裙           │   7│
├──┼────────────────┼──┤
│ 10 │仿冒「CHARMMY KITTY」童裝上衣   │   6│
├──┼────────────────┼──┤
│ 11 │仿冒「CHARMMY KITTY」圍裙       │   7│
├──┼────────────────┼──┤
│ 12 │仿冒「baby cinnamon」圍裙       │   9│
├──┼────────────────┼──┤
│ 13 │仿冒「baby cinnamon」帽子       │   1│
├──┼────────────────┼──┤
│ 14 │仿冒「baby cinnamon」童裝上衣   │  18│
├──┴────────────────┼──┤
│                            合  計    │ 311│
└───────────────────┴──┘
以上正本證明與原本無異。
如不服本判決應於送達後10日內向本院提出上訴狀。
                              書記官  強梅芳
中    華    民    國    97    年    9     月     30   日
附錄本案論罪科刑法條全文
商標法第82條
明知為前條商品而販賣、意圖販賣而陳列、輸出或輸入者，處一
年以下有期徒刑、拘役或科或併科新臺幣五萬元以下罰金。


司法院資訊處製作；財團法人民間司法改革基金會備份。
